臺灣臺中地方法院刑事判決　　　　　　 100年度易字第3690號
公　訴　人　臺灣臺中地方法院檢察署檢察官
被　　　告　張榮祥
上列被告因竊盜案件，經檢察官提起公訴(100年度偵字第20457
號)，被告於準備程序中就被訴事實為有罪之陳述，經告知簡式
審判程序之旨，並聽取當事人之意見後，經本院合議庭裁定由受
命法官獨任進行簡式審判程序，判決如下:
    主    文
張榮祥攜帶兇器竊盜，處有期徒刑陸月，如易科罰金，以新臺幣
壹仟元折算壹日，扣案之套筒扳手壹支沒收。又攜帶兇器竊盜，
處有期徒刑陸月，如易科罰金，以新臺幣壹仟元折算壹日，扣案
之套筒扳手壹支沒收。應執行有期徒刑拾月，如易科罰金，以新
臺幣壹仟元折算壹日，扣案之套筒扳手壹支沒收。
    犯罪事實
一、張榮祥於民國100年8月28日晚上10時許，行經臺中市龍井區
    ○○○街附近，見莊富森使用之車牌號碼U8-5979號自用小
    客車（所有權人為莊富森之母親張春蜂）停放在該處，竟意
    圖為自己不法之所有，持其所有客觀上足以對人之生命、身
    體安全構成威脅，可供兇器使用之套筒扳手1支，將上開車
    輛之車牌拆下，竊取號碼U8-5979號車牌2面。得手後，見許
    信實所有之車牌號碼9858-EC號自用小客車亦停放在該處，
    竟另意圖為自己不法之所有，持上開套筒扳手，將該自用小
    客車之車牌拆下，竊取號碼9858-EC號車牌2面。嗣於100年8
    月29日晚上11時許，將號碼U8-5979號車牌懸掛在自己所有
    原懸掛號碼NR-6557號車牌之自用小客車上，欲搜尋因酒醉
    在路邊睡覺之人下手行竊，並躲避追緝。後於100年8月30日
    凌晨2時14分許，經贓車辨識系統通報攔檢失竊車輛，在彰
    化縣大村鄉○○路○段246號前，為警攔檢查獲，並扣得套筒
    扳手1支、號碼U8-5979號、9858-EC號車牌各2面(已分別發
    還莊富森及許信實)，而悉上情。
二、案經彰化縣警察局員林分局報告臺灣彰化地方法院檢察署檢
    察官呈請臺灣高等法院臺中分院檢察署檢察長移轉臺灣臺中
    地方法院檢察署檢察官偵查起訴。
    理    由
一、本件被告張榮祥所犯，非死刑、無期徒刑、最輕本刑為3年
    以上有期徒刑之罪，或高等法院管轄第一審之案件，被告於
    準備程序中，就前揭被訴事實為有罪之陳述，經受命法官告
    以簡式審判程序之旨，並聽取被告與公訴人之意見後，本院
    認無不得或不宜改依簡式審判程序進行之處，爰依刑事訴訟
    法第273條之1第1項、第284條之1，經合議庭評議後，裁定
    本件由受命法官獨任進行簡式審判程序，是本件之證據調查
    ，依刑事訴訟法第273條之2規定，不受同法第159條第1項、
    第161條之2、第161條之3、第163條之1及第164條至第170條
    規定之限制，合先敘明。
二、上開犯罪事實，業據被告張榮祥於警詢、偵查中、本院準備
    程序及審理中，均坦承不諱，核與證人即被害人莊富森及許
    信實於警詢及偵查中證述之情節相符。並有彰化縣員林分局
    村上派出所搜索、扣押筆錄、扣押物品目錄表、失車-案件
    基本資料詳細畫面報表、贓物認領保管單、車號查詢汽車車
    籍及查獲照片等件在卷可稽(見100年度偵字第7600號卷第7
    頁至第9頁、第20頁至第23頁、第29頁至第31頁、100年度偵
    字第20457號卷第8頁至第10頁)。另有供被告拆卸上開2輛自
    用小客車車牌之套筒扳手1支及號碼U8-5979號、9858-EC號
    車牌各2面(已分別發還被害人莊富森及許信實)扣案可佐。
    足認被告之自白與事實相符，自得採為論罪科刑之依據。本
    案事證已臻明確，被告犯行洵堪認定，應予依法論科。
三、按刑法上所謂兇器，其種類並無限制，凡客觀上對於人之生
    命、身體、安全構成威脅，具有危險性之兇器均屬之，且祇
    須行竊時攜帶此種具有危險性之兇器為已足，並不以攜帶之
    初有行兇之意圖為必要（最高法院79年台上字第5253號判例
    參照）。上開扣案之套筒扳手1支，長約24公分，前端11公
    分為金屬材質，質地堅硬，把手部分則為塑膠材質，業經本
    院當庭勘驗無訛(見本院卷第17頁)。該套筒扳手倘用以攻擊
    人體，客觀上顯足以對人之生命、身體安全構成威脅至明，
    為具有危險性之兇器無疑。是核被告所為，均係犯刑法第32
    1 條第1項第3款之攜帶兇器竊盜罪。又接續犯係以單一之犯
    意，以單一行為之數個舉動，接續進行同一犯罪，在犯罪完
    成以前，其各個舉動均屬犯罪行為之一部，而接續的侵害同
    一人之同一法益，為實質上一罪，故行為人所侵害者並非同
    一人之同一法益，即非接續犯。而被告所犯上開攜帶兇器竊
    盜2罪間，犯意各別、行為互殊、被害人財產法益有別，應
    予分論併罰。爰審酌被告不思以正當生活，竟率爾持套筒扳
    手分別竊取上開被害人莊富森使用、許信實所有自用小客車
    之車牌，毫不尊重他人之財產權，其行為實值非難。併斟酌
    被告於犯罪後，坦承犯行，並於本院審理時當庭向到庭之被
    害人莊富森及許信實道歉(見本院卷第19頁)，犯罪後態度尚
    可，犯罪之動機、目的、手段、所竊取之物品價值、高職肄
    業之智識程度、另案入監服刑前，以駕駛遊覽車維生，月薪
    新臺幣4萬元至5萬元、需扶養妻兒之生活狀況等一切情狀，
    分別量處如主文所示之刑及均諭知易科罰金之折算標準，並
    定其應執行之刑暨諭知易科罰金之折算標準，以示懲儆。另
    扣案之套筒扳手1支，係被告所有，並供其為上開2次犯行所
    用之物，業據被告供承在卷(見本院卷第17頁)，爰依刑法第
    38 條第1項第2款之規定，於其所為各次犯行之主刑項下，
    分別宣告沒收。
據上論斷，應依刑事訴訟法第273條之1第1項、第299條第1項前
段，刑法第321條第1項第3款、第41條第1項前段、第8項、第51
條第5款、第38條第1項第2款，判決如主文。
本案經檢察官顏淑惠到庭執行職務。
中    華    民    國   100    年    12    月    29    日
                  刑事第十庭    法  官  林慧欣
以上正本證明與原本無異。
如不服本判決應於收受送達後10日內向本院提出上訴書狀，並應
敘述具體理由；其未敘述上訴理由者，應於上訴期間屆滿後20日
內向本院補提理由書（均須按他造當事人之人數附繕本）「切勿
逕送上級法院」。
                                書記官  鄭淑英
中    華    民    國   100    年    12    月    29    日
附錄本案論罪科刑法條全文
刑法第321條
犯竊盜罪而有下列情形之一者，處6月以上、5年以下有期徒刑，
得併科新臺幣10萬元以下罰金：
一、侵入住宅或有人居住之建築物、船艦或隱匿其內而犯之者。
二、毀越門扇、牆垣或其他安全設備而犯之者。
三、攜帶兇器而犯之者。
四、結夥三人以上而犯之者。
五、乘火災、水災或其他災害之際而犯之者。
六、在車站、埠頭、航空站或其他供水、陸、空公眾運輸之舟、
    車、航空機內而犯之者。
前項之未遂犯罰之。